臺灣板橋地方法院交通事件裁定　　　　99年度交聲字第3521號
原處分機關　交通部公路總局臺北區監理所
異　議　人
即受處分人　李金來
上列異議人即受處分人因違反道路交通管理處罰條例案件，不服
原處分機關於中華民國99年11月16日所為之裁決處分（裁決書案
號：北監自裁字第裁40-CP0000000號），聲明異議，本院裁定如
下：
    主  文
異議駁回。
    理  由
一、聲明異議意旨略以：異議人即受處分人李金來於民國99年9
    月20日下午3 時33分許，駕駛車牌號碼5819-GV 號自用小客
    車，行經臺北縣板橋市（已改制為新北市板橋區；以下仍沿
    用改制前之地名）四川路2 段與南雅南路交岔路口處時，因
    闖紅燈（紅燈左轉）之違規行為，經臺北縣政府警察局板橋
    分局（已改制為新北市政府警察局板橋分局；下稱原舉發機
    關）警員攝得採證照片後，逕行製單舉發；惟經異議人檢視
    該採證照片，發現現場除異議人所駕駛之上開車輛外，其他
    車輛亦於紅燈時通過路口左轉，異議人懷疑當時可能係路口
    號誌故障，或有警員在現場指揮車輛通行，又當時因異議人
    車輛前方有大型車與小貨車行駛，影響異議人視線，致異議
    人無法看見正上方及右前方之號誌顯示，而警員係在異議人
    車輛後方天橋上拍照，視線與異議人視線差距很大，不表示
    異議人亦可看見當時之號誌顯示；經異議人申訴後，原處分
    機關仍以異議人違規事證明確，而為裁罰之處分，爰依法聲
    明異議云云。
二、按汽車駕駛人，行經有燈光號誌管制之交岔路口闖紅燈者，
    處新臺幣（下同）1,800 元以上5,400 元以下罰鍰，並記違
    規點數3 點，道路交通管理處罰條例第53條第1 項、第63條
    第1 項第3 款分別定有明文。
三、經查，異議人即受處分人李金來於99年9 月20日下午3 時33
    分許，駕駛車牌號碼5819-GV 號自用小客車，行經臺北縣板
    橋市○○路○ 段與南雅南路交岔路口處時，於該有燈光號誌
    管制之交岔路口闖紅燈左轉，經原舉發機關警員當場攝得採
    證照片後，逕行製單舉發等事實，有原舉發機關北縣警交大
    字第CP0000000 號舉發違反道路交通管理事件通知單1 紙、
    採證照片7 幀等附卷可稽。異議人雖辯稱：上開採證照片中
    ，現場除伊所駕駛之車輛外，其他車輛亦於紅燈時通過路口
    左轉，伊懷疑當時可能係當時路口號誌故障，或有警員在現
    場指揮車輛通行，又當時因伊車輛前方有大型車與小貨車行
    駛，影響伊視線，致伊無法看見正上方及右前方之號誌顯示
    ，而警員係在伊車輛後方天橋上拍照，視線與伊視線差距很
    大，不表示伊亦可看見當時之號誌顯示云云；惟查，觀諸卷
    附採證照片7 幀所示，異議人車輛直行方向前方路口號誌顯
    示為紅燈，並未見有警員於該路口處指揮車輛通行，且異議
    人車輛後方之其他車輛，於異議人車輛左轉通過該交岔路口
    後，亦均於停止線前煞車停等，未繼續行進，顯見當時該交
    岔路口處之號誌運作正常，亦無交通指揮人員於現場指揮交
    通之特殊情形；又該交岔路口既設有管制號誌，且依其設置
    高度、位置、燈號亮度等觀察，並無遭障礙物遮蔽或不易辨
    識之情形，所有車輛駕駛人於行至該交岔路口前時，自均有
    注意及遵守該號誌指示之義務，不容異議人任以未看見號誌
    指示為由，而卸免其違反號誌指示之責，其理至明；從而，
    是異議人上開所辯，自無可採。綜上所述，本件異議人駕駛
    汽車，行經有燈光號誌管制之交岔路口闖紅燈之違規行為，
    事證明確；原處分機關以異議人違反道路交通管理處罰條例
    第53條第1 項規定，裁處罰鍰2,700 元，並依同條例第63條
    第1 項第3 款（裁決書漏載第3 款）規定，記違規點數3點
    ，核無不當；本件異議人之異議為無理由，應予駁回。
據上論斷，應依道路交通事件處理辦法第18條規定，裁定如主文
。
中    華    民    國    100   年    5     月    19    日
                    交通法庭  法  官  劉景宜
以上正本證明與原本無異。
如不服本裁定，得自收受送達之日起5 日內向本院提出抗告狀。
                              書記官  謝秀青
中    華    民    國    100   年    5     月    19    日